【裁判字號】    99,易,229
【裁判日期】    990413
【裁判案由】    竊盜
【裁判全文】
臺灣彰化地方法院刑事判決               99年度易字第229號
公  訴  人  臺灣彰化地方法院檢察署檢察官
被      告  庚○○
上列被告因竊盜案件，經檢察官提起公訴（99年度偵字第907 號
、第1622號、第1642號、第1643號、第2307號、第2308號），本
院判決如下：
    主  文
庚○○犯如附表所示之罪，均累犯，各處如附表所示之刑，應執
行有期徒刑貳年肆月。扣案鑰匙及斜口鉗各乙支均沒收。
    犯罪事實
一、庚○○曾於民國96年間，因搶奪等案件，經臺灣臺北地方法
    院以96年度訴字第928 號分別判處有期徒刑8 月、8 月、10
    月，並分別減為有期徒刑4 月、4 月、5 月確定。又因強盜
    等案件，經臺灣高等法院以96年度上訴字第4910號判處有期
    徒刑1 年、10月，並分別減為有期徒刑6 月、5 月，及定應
    執行刑有期徒刑10月確定。復因違反毒品危害防制條例案件
    ，經臺灣臺北地方法院以96年度訴字第942 號判處有期徒刑
    10月，減為有期徒刑5 月確定。前開數罪嗣經臺灣高等法院
    以97年度聲字第832 號裁定定應執行刑為有期徒刑2 年確定
    ，甫於98年4 月24日縮刑期滿執行完畢。詎其仍不知悔改，
    因染有施用毒品惡習而無款項購買，竟意圖為自己不法之所
    有，基於竊盜之個別犯意，先後於附表所示之時地，以附表
    所示之方式，竊取附表所示被害人財物得手（各次犯罪時間
    、地點、方式、被害人、竊得財物均詳如附表所示）。所得
    財物則均持向姓名年籍不詳綽號「阿祥」之成年男子購買或
    換取第一級毒品海洛因施用（施用毒品部分，另經本院以99
    年度訴字第294 號案件判處有期徒刑1 年6 月在案）。嗣於
    99年1 月17日下午9 時20分許，庚○○騎乘其於附表編號18
    所示時地竊得之車號NPB-762 號機車行經彰化縣員林鎮○○
    街17號前，因行跡可疑，經彰化縣警察局員林分局林厝派出
    所員警酉○○盤查，庚○○即主動供述其所犯如附表編號18
    所示竊盜犯行，而自首並願接受裁判，因而查獲，並扣得上
    述車號NPB-762 號機車1 台及庚○○所有供犯附表編號14、
    17、18所用之鑰匙1 支，嗣於翌日即99年1 月18日，經庚○○同意後，經彰化縣警察局員林分局員警辰○○在庚○○位
    於彰化縣員林鎮○○街17號3 樓之居處，查扣庚○○於附表
    編號10所示時地竊取之財物即「黃中正」印章1 枚，而庚○○復在有偵查犯罪職權之機關或個人不知上開「黃中正」印
    章1 枚係庚○○竊盜所得之財物而發覺其犯罪前，即自動向
    彰化縣警察局員林分局員警辰○○自首其所犯如附表編號10
    所示竊盜犯行，並願接受裁判，因而查獲。又於99年1 月23
    日，經警將前揭機車發還附表編號18所示被害人鄭參助時，
    在該機車腳踏板上，扣得庚○○所有供犯附表編號1 、7 、
    11、15所用之斜口鉗1 支。另經警於附表編號11所示地點附
    近路口之監視錄影畫面發覺竊賊係男性，並係駕駛車牌NPD-
    533 號重型機車，經查詢該車車主為張鎂觀，而由巫芷羚使
    用，經巫芷羚供述該車已借予庚○○使用，而循線查獲庚○○所犯如附表編號11所示竊盜犯行。又庚○○在有偵查犯罪
    職權之機關或個人發覺其犯罪前，另自動向彰化縣警察局員
    林分局員警自首其另犯如附表編號1 至9 、12至17所示竊盜
    之犯行（編號10、18部分已據自首如前述，則上開編號1 至
    18所示18件竊盜犯行，僅編號11之竊盜部分未據自首，起訴
    書誤載編號11、18部分均未據自首，應予更正），並願接受
    裁判。
二、案經附表編號1 所示被害人午○○、編號6 所示被害人癸○○、編號7 所示被害人乙○○、編號10所示被害人未○○、
    編號11所示被害人壬○○（其中除編號6 所示被害人僅提出
    竊盜告訴外，餘編號1 、7 、10、11就侵入住宅、毀損及竊
    盜部分均提出告訴，起訴書誤認編號1 、7 、10、11就侵入
    住宅部分未提出告訴，另贅載編號17所示被害人丁○○亦提
    出告訴，均屬有誤）訴由彰化縣警察局員林分局報告臺灣彰
    化地方法院檢察署檢察官偵查起訴。
    理  由
壹、證據能力部分：
    按被告以外之人於審判外之言詞或書面陳述，除法律有規定
    者外，不得作為證據，刑事訴訟法第159 條固定有明文，惟
    被告以外之人於審判外之陳述，雖不符同法第159 條之1 至
    之4 規定，而經當事人於審判程序同意作為證據，法院審酌
    該言詞陳述或書面陳述作成時之情況，認為適當者，亦得為
    證據；又當事人、代理人或辯護人於法院調查證據時，知有
    第159 條第1 項不得為證據之情形，而未於言詞辯論終結前
    聲明異議者，視為有前項之同意，同法第159 條之5 亦定有
    明文。查本判決所引用之下列各項證據方法之證據能力，被
    告及檢察官於本院審理時均表示無意見，且於本院審理中調
    查證據時，知有刑事訴訟法第159 條第1 項不得為證據之情
    形，亦未於言詞辯論終結前聲明異議，且本院審酌該等證據
    作成之客觀情況均無不當，並無不宜作為證據之情事，依刑
    事訴訟法第159 條之5 之規定，認均具有證據能力，先予敘
    明。
貳、認定事實所憑證據及理由：
一、上揭犯罪事實，業據被告庚○○於警詢、偵訊、本院訊問及
    審理時坦承不諱，復有附表甲證據欄所示之被害人警詢或本
    院審理證述、證人辰○○偵訊及本院審理證述、案發現場照
    片、監視器翻拍照片、檢察官99年3 月1 日至3 日及99年3
    月3 日警詢光碟勘驗筆錄各1 份、被害人報案之彰化縣警察
    局田中分局內安派出所陳報單及被害人報案之警政e 網通受
    理報案e 化平台系統等在卷可稽（詳細證據名稱及出處詳如
    附表甲所示），此外，復有經警查扣被告所有供犯附表編號
    14、17、18所用之鑰匙1 支、被告為如附表編號10、18所示
    竊盜犯行所得之財物「黃中正」印章1 枚及車號NPB-762 號
    重型機車1 部扣案（印章及機車均已發還）暨被告所有供犯
    附表編號1 、7 、11、15所用之斜口鉗1 支扣案可憑，足認
    被告自白核與事實相符，應堪採信。綜上，本案事證明確，
    被告犯行，洵堪認定，應予依法論科。
二、按刑法上所謂夜間，為日出前日沒後。又按刑法第321 條第
    1 項第2 款規定將「門扇」、「牆垣」、「其他安全設備」
    並列。則所謂「門扇」應專指門戶而言，指分隔住宅或建築
    物內外之出入口大門而言。而所謂「牆垣」係用土磚作成，
    與籬笆係因防閑而設，屬安全設備之一種性質有間。另所謂
    「其他安全設備」，指門扇、牆垣以外，依社會通常觀念足
    認為防盜之一切設備者（最高法院25年上字第4168號、45年
    台上字第210 號判例、臺灣高等法院臺南分院96年度上訴字
    第1001號判決意旨參照）。是所謂「其他安全設備」，指門
    扇牆垣以外，依通常觀念足認防盜之一切設備而言，如門鎖
    、窗戶、房間門或通往陽臺之門即屬之。查本件被告為如附
    表編號10所示竊盜犯行踰越之牆垣係屬土磚作成，有附表甲
    編號10所示案發現場照片可憑，自屬前述法條規定之牆垣。
    另被告為如附表編號1 、3 、4 、5 、6 、7 、9 、10、11
    、12、15所示竊盜犯行時所毀越或踰越之窗戶、鐵窗則均屬
    其他安全設備。再按被告於夜間至某姓住宅，推窗伸手入室
    ，竊取衣物，雖其身體未侵入住宅，尚難論以於夜間侵入住
    宅竊盜罪名，但其竊盜之手段，既已越進窗門，安使他人窗
    門全之設備失其防閑之效用，自應構成刑法第321 條第1 項
    第2 款之罪（最高法院41年台非字第38號判例意旨參照），
    是被告為如附表編號15所示竊盜犯行時，其所為之自窗戶伸
    手入內，雖其身體未自窗戶攀爬入內，依上開判例意旨所示
    ，既已越進窗戶，自屬踰越安全設備。另按刑法第321 條第
    1 項第3 款之攜帶兇器竊盜罪，係以行為人攜帶兇器竊盜為
    其加重要件，此所謂兇器，其種類並無限制，凡客觀上足以
    對人之生命、身體、安全構成威脅，具有危險性之兇器均屬
    之，且須行竊時攜帶此種具有危險性之兇器為已足，並不以
    攜帶之初有行兇之意圖為必要（最高法院79年度臺上字第52
    53號判例要旨參照）。查，扣案之斜口鉗及未扣案之螺絲起
    子各1 支，均為金屬製品，或質地堅硬，或刀刃尖銳，在客
    觀上對人之生命、身體具有危險性，足供作為兇器使用，自
    屬無疑，是被告為如附表編號1 、7 、11、12、15所示竊盜
    犯行，或持斜口鉗或持螺絲起子犯之，此部分另犯攜帶兇器
    竊盜罪。末按上訴人毀壞構成門扇之一部之電動鎖及喇叭鎖
    ，係毀壞門扇之行為，毀壞附加於門上之掛鎖，則屬毀壞安
    全設備，因認上訴人所為，係犯刑法第321 條第1 項第2 款
    、第3 款之攜帶兇器毀壞門扇、安全設備竊盜罪。其毀壞門
    扇及安全設備之行為，乃係竊盜之加重要件行為，自無成立
    毀損罪之餘地及犯強盜罪而有刑法第321 條第1 項加重竊盜
    之各款加重行為者，為加重強盜罪，應適用同法第330 條之
    規定處罰。依原判決認定之事實，被告係攜帶兇器、毀壞門
    扇（大門）及安全設備（窗戶）、於夜間侵入住宅而犯本件
    強盜罪，倘若不虛，則有刑法第321 條第1 項第1 、2 、3
    款之加重情形，自應論以加重強盜罪，且其破壞被害人李螢
    洲住宅大門及窗戶之毀損行為，已結合於所犯加重強盜之罪
    質中，無更行構成毀損罪之餘地（最高法院83年度台上字第
    3856號、91年度台上字第4354號判決意旨參照）。另按毀越
    門扇而入室行竊，其越入行為即屬侵入住宅，已結合於所犯
    加重竊盜之罪質中，無更行構成侵入住宅罪之理（最高法院
    27年上字第1887號判例意旨參照）。本件附表編號1 、7 、
    10、11所示之被害人均提出侵入住宅及毀損告訴，然就被告
    為如附表編號1 、10、11所示破壞或踰越屬安全設備之窗戶
    而入室行竊之竊盜犯行，自應論以毀越或踰越安全設備之加
    重竊盜罪，就被告為如附表編號7 所示破壞踰越屬安全設備
    之窗戶並於夜間侵入住宅竊盜之犯行，自應論以毀越安全設
    備於夜間侵入住宅之加重竊盜罪，是其破壞被害人住處窗戶
    之毀損行為及侵入被害人住處之行為，已結合於所犯加重竊
    盜之罪質中，無更行構成毀損罪及侵入住宅罪之餘地，附此
    敘明。故核被告所為，係犯附表所犯罪名欄所示之罪。再被
    告所犯上開罪名，犯意各別，行為互異，應分論併罰。第查
    ，被告曾於96年間，因搶奪等案件，經臺灣臺北地方法院以
    96年度訴字第92 8號分別判處有期徒刑8 月、8 月、10月，
    並分別減為有期徒刑4 月、4 月、5 月確定。又因強盜等案
    件，經臺灣高等法院以96年度上訴字第4910號判處有期徒刑
    1 年、10月，並分別減為有期徒刑6 月、5 月，及定應執行
    刑有期徒刑10月確定。復因違反毒品危害防制條例案件，經
    臺灣臺北地方法院以96年度訴字第942 號判處有期徒刑10月
    ，減為有期徒刑5 月確定。前開數罪嗣經臺灣高等法院以97
    年度聲字第832 號裁定定應執行刑為有期徒刑2 年確定，甫
    於98年4 月24日縮刑期滿執行完畢，有臺灣高等法院被告前
    案紀錄表在卷可按，被告於受有期徒刑執行完畢後5 年內，
    又故意再犯本案所示之數罪，均為累犯，應依刑法第47條第
    1 項規定，就上開部分各加重其刑。又按對於未發覺之罪自
    首而受裁判者，得減輕其刑，刑法第62條前段定有明文。所
    謂自首，係以犯人在犯罪未發覺之前，向該管公務員申告犯
    罪事實，而受裁判為已足。且犯罪人在其犯罪未發覺前，向
    該管公務員告知其犯罪，不以自動到案向該管公務員告知為
    必要，即因其他犯罪受追問時，告知其未發覺部分之犯罪，
    而接受審判，仍不失為刑法上之自首。犯人在犯罪未發覺之
    前，向檢察官或司法警察官告知其犯罪，而不逃避接受裁判
    ，即與刑法第62條規定自首之條件相符，不以言明自首並願
    受裁判為必要，又該條所謂未發覺之罪，固非以有偵查犯罪
    權之機關或人員確知其人犯罪無誤為必要，而對於其發生嫌
    疑時，即得謂為已發覺；但此項對犯人之嫌疑，仍須有確切
    之根據得為合理之可疑者，始足當之，若單純主觀上之懷疑
    ，要不得謂已發生嫌疑（最高法院88年台上字第210 號判決
    、最高法院85年台上字第4908號判決可資參照）。至於自首
    後於審判中對其犯罪「事實」有所主張或辯解者，係被告辯
    護權之行使，不能僅據此之一端即謂被告無接受裁判意思之
    唯一論據（84年度台上字第829 號判決意旨參照）。本件被
    告於99年1 月17日下午9 時20分許，騎乘其於附表編號18所
    示時地竊得之車號NPB-762 號機車行經彰化縣員林鎮○○街
    17號前，因行跡可疑，經彰化縣警察局員林分局林厝派出所
    員警酉○○盤查，被告即主動供述其所犯如附表編號18所示
    竊盜犯行，而自首並願接受裁判，因而查獲，業據證人酉○○於本院審理時證述在卷（詳本院99年4 月8 日審判筆錄）
    ，是被告上開所為如附表編號18所示之竊盜犯行，核與自首
    要件相符。又於99年1 月18日，經被告同意後，經彰化縣警
    察局員林分局員警辰○○在被告位於彰化縣員林鎮○○街17
    號3 樓之居處，查扣被告於附表編號10所示時地竊取之財物
    即「黃中正」印章1 枚，惟被告於員警尚未得知該物品係被
    告竊盜所得財物時，即主動告知員警上開物品係其於附表編
    號10所示時地竊盜，此據證人辰○○於本院審理時證述屬實
    （詳本院99年4 月8 日審判筆錄），足見承辦員警辰○○至
    多僅有主觀上單純之懷疑，直至被告坦承犯案後，始可謂有
    確切之根據得為合理之可疑及已發生嫌疑之程度，依首揭最
    高法院判決意旨，應認為被告上開如為附表編號10所示竊盜
    犯行，核與自首規定相符。再被告在有偵查犯罪職權之機關
    或個人發覺其犯罪前，復自動向彰化縣警察局員林分局員警
    自首其另犯如附表編號1 至9 、12至17所示竊盜犯行，並願
    接受裁判，有被告警詢筆錄可參，並據證人辰○○於本院審
    理時證述屬實（詳本院99年4 月8 日審判筆錄），雖被告嗣
    於99年3 月1 日偵訊及本院99年3 月18日審理時，否認附表
    編號1 、4 、5 、6 、7 、8 犯行係其所為，惟被告旋即於
    本院99年4 月8 日審理時即坦承犯行並願接受裁判，則被告
    雖曾否認犯行，惟此係被告辯護權之行使，又被告嗣亦坦承
    犯行並願接受裁判，依上開84年度台上字第829 號判決意旨
    ，應認被告就附表編號1 至9 、12至17所示竊盜犯行，均符
    合自首之要件。基上，被告就附表編號1 至10、12至18所示
    竊盜犯行，均符合自首之要件，爰依刑法第62條前段規定，
    就上開犯行各減輕其刑，至上開各部分刑有加重及減輕者，
    並均依法先加後減之。
三、爰審酌被告正值壯年，不思以正當方式謀生，僅因染有施用
    毒品惡習而無款項購買，竟為貪圖不法利益，即竊取他人物
    品，顯然欠缺法治觀念，所為侵害他人財產法益，行為甚不
    足取，暨考量其竊盜時攜帶兇器，對社會安全造成相當危害
    ，甚或侵入住宅，對被害人居家安全危害甚大，惟其坦承犯
    行，並表悔意，犯後態度尚佳，暨審酌被告所為竊盜犯行次
    數為18次，其中11次為加重竊盜，餘7 次為普通竊盜，並考
    量其犯罪手段、智識程度、生活狀況暨各被害人所受損失及
    被告均未賠償被害人所受損失等一切情狀，認公訴人請求定
    應執行刑7 年，參酌各被害人受損情節及被告坦承犯罪之情
    形，尚嫌稍重，爰分別量處如附表所示主文欄所示之刑，並
    定其應執行刑。至扣案鑰匙及斜口鉗各1 支，均係被告所有
    ，其中鑰匙1 支係被告供犯附表編號14、17、18所用之物，
    另斜口鉗1 支則係被告供犯附表編號1 、7 、11、15所用之
    物，業據被告於本院訊問時坦承不諱（詳本院99年3 月11日
    訊問筆錄），爰依刑法第38條第1 項第2 項規定，在被告所
    犯各項下宣告沒收之。而螺絲起子1 支雖係被告所有供犯附
    表編號12所用之物，惟因未扣案，且非違禁物，又無證據證
    明現仍存在，為免將來執行之困難，爰不併予宣告沒收之。
四、至公訴人聲請依竊盜犯贓物犯保安處分條例對被告宣告強制
    工作，固非無見，惟按保安處分係針對受處分人將來之危險
    性所為之處置，以達教化、治療之目的，為刑罰之補充制度
    ，保安處分中之強制工作，旨在對嚴重職業性犯罪及欠缺正
    確工作觀念或無正常工作因而犯罪者，強制其從事勞動，學
    習一技之長及正確之謀生觀念，使其日後重返社會，能適應
    社會生活。然保安處分之措施亦含社會隔離、拘束身體自由
    之性質，其限制人民之權利，實與刑罰同，自應受比例原則
    之規範，使保安處分之宣告，與行為人所為行為之嚴重性、
    行為人所表現之危險性，及對行為人未來行為之期待性相當
    （最高法院91年度臺上字第4625號判決意旨可資參照）。本
    院審酌本案經論以較長期之徒刑刑期，該等有期徒刑之諭知
    倘若確定進而執行完畢，時間業已經過數年，被告經此等刑
    期之執行，應已足令其在獄中改過自新；再本件如附表編號
    1 至10、12至18所示各次竊盜犯行，係被告主動向員警自首
    犯行，已如前述，亦見其有悔悟之心，並非全無悔意，本院
    認宣告如主文所示之刑，即足資警惕，是以，被告固應接受
    刑之執行，以接受責任之抵償，惟尚未至必須宣告強制工作
    之程度，應予說明。
據上論斷，應依刑事訴訟法第284 條之1 、第299 條第1 項前段
，刑法321 條第1 項第1 、2 、3 款、第320 條第1 項、第47條
第1 項、第62條前段、第51條第5 款、第38條第1 項第2 款，刑
法施行法第1 條之1 第1 項前段、第2 項，判決如主文。
本案經檢察官林依成到庭執行職務。
中    華    民    國    99    年    4     月    13    日
                  刑事第四庭  法  官  游秀雯
以上正本證明與原本無異。
如不服本判決應於收受判決後10日內向本院提出上訴書狀，並應
敘述具體理由。其未敘述上訴理由者，應於上訴期間屆滿後20日
內向本院補提理由書 (均須按他造當事人之人數附繕本)「 切勿
逕送上級法院」。
告訴人或被害人對於判決如有不服具備理由請求檢察官上訴者，
其上訴期間之計算係以檢察官收受判決正本之日期為準。
中    華    民    國    99    年    4     月    13    日
                              書記官  謝志鑫
附錄本案論罪科刑法條：
中華民國刑法第321條
犯竊盜罪而有左列情形之一者，處6 月以上、5 年以下有期徒刑
：
一、於夜間侵入住宅或有人居住之建築物、船艦或隱匿其內而犯
    之者。
二、毀越門扇、牆垣或其他安全設備而犯之者。
三、攜帶兇器而犯之者。
四、結夥三人以上而犯之者。
五、乘火災、水災或其他災害之際而犯之者。
六、在車站或埠頭而犯之者。
中華民國刑法第320條
意圖為自己或第三人不法之所有，而竊取他人之動產者，為竊盜
罪，處5 年以下有期徒刑、拘役或5 百元以下罰金。
意圖為自己或第三人不法之利益，而竊佔他人之不動產者，依前
項之規定處斷。
前二項之未遂犯罰之。
附表甲
┌──┬────────────────────┬──────┐
│編號│證據名稱及卷頁                          │待證事實    │
├──┼────────────────────┼──────┤
│1   │1.被告警詢及本院訊問、審理自白（詳彰化縣│犯罪事實附表│
│    │  察局員林分局員警分偵字第0990003666號刑│編號1       │
│    │  案偵查卷宗第5 頁反面、本院99年3 月11日│            │
│    │  訊問筆錄、99年4 月8 日審判筆錄）。    │            │
│    │2.證人即被害人午○○警詢供述（詳彰化縣警│            │
│    │  察局員林分局員警分偵字第0990003666 號 │            │
│    │  刑案偵查卷宗第11頁）。                │            │
│    │3.案發現場照片（詳彰化縣警察局員林分局員│            │
│    │  警分偵字第0990003666號刑案偵查卷宗第13│            │
│    │  頁）。                                │            │
│    │4.檢察官99年3 月1 日至3 日警詢光碟勘驗筆│            │
│    │  錄1 份（詳99年度偵字第907 號偵查卷宗第│            │
│    │  31頁至第41頁）。                      │            │
│    │5.證人辰○○本院審理證述（詳本院99年4 月│            │
│    │  8 日審判筆錄）。                      │            │
│    │6.扣案之斜口鉗1 支。                    │            │
├──┼────────────────────┼──────┤
│2   │1.被告警詢、偵訊及本院訊問、審理自白（詳│犯罪事實附表│
│    │  彰化縣察局員林分局員警分偵字第09900044│編號2       │
│    │  79號刑案偵查卷宗第8 頁反面、99年度偵字│            │
│    │  第907 號偵查卷宗第26頁至第27 頁 、本院│            │
│    │  99年3 月11日訊問筆錄、99年4 月8 日審判│            │
│    │  筆錄）。                              │            │
│    │2.證人即被害人卯○○警詢供述（詳彰化縣警│            │
│    │  察局員林分局員警分偵字第0990004479號刑│            │
│    │  案偵查卷宗第13頁及其反面）。          │            │
│    │3.證人辰○○偵訊證詞（詳99年度偵字第907 │            │
│    │  號偵查卷宗第46頁至第49頁）。          │            │
│    │4.案發現場照片4張（詳彰化縣警察局員林分 │            │
│    │  局員警分偵字第0990004479號刑案偵查卷宗│            │
│    │  第14頁至第15頁）。                    │            │
│    │5.檢察官99年3 月3 日警詢光碟勘驗筆錄1 份│            │
│    │  （詳99年度偵字第2307號偵查卷宗第18頁至│            │
│    │  第26頁）。                            │            │
├──┼────────────────────┼──────┤
│3   │1.被告警詢、偵訊及本院訊問、審理自白（詳│犯罪事實附表│
│    │  彰化縣察局員林分局員警分偵字第09900044│編號3       │
│    │  79號刑案偵查卷宗第9 頁、99年度偵字第  │            │
│    │  907 號偵查卷宗第27頁、本院99年3 月11日│            │
│    │  訊問筆錄、99年4月8日審判筆錄）。      │            │
│    │2.證人即被害人辛○○警詢供述（詳彰化縣警│            │
│    │  察局員林分局員警分偵字第0990004479號刑│            │
│    │  案偵查卷宗第16頁及其反面）。          │            │
│    │3.證人辰○○偵訊證詞（詳99年度偵字第907 │            │
│    │  號偵查卷宗第46頁至第49頁）。          │            │
│    │4.案發現場照片2張（詳彰化縣警察局員林分 │            │
│    │  局員警分偵字第0990004479號刑案偵查卷宗│            │
│    │  第18頁）。                            │            │
│    │5.檢察官99年3 月3 日警詢光碟勘驗筆錄1 份│            │
│    │  （詳99年度偵字第2307號偵查卷宗第18頁至│            │
│    │  第26頁）。                            │            │
├──┼────────────────────┼──────┤
│4   │1.被告警詢及本院訊問、審理自白（詳彰化縣│犯罪事實附表│
│    │  察局員林分局員警分偵字第0990004479號刑│編號4       │
│    │  案偵查卷宗第9 頁、本院99年3 月11日訊問│            │
│    │  筆錄、99年4月8日審判筆錄）。          │            │
│    │2.證人即被害人甲○○警詢供述（詳彰化縣警│            │
│    │  察局員林分局員警分偵字第0990004479號刑│            │
│    │  案偵查卷宗第19頁及其反面）。          │            │
│    │3.證人辰○○偵訊及本院審理證詞（詳99年度│            │
│    │  偵字第907 號偵查卷宗第46頁至第49頁、本│            │
│    │  院99年4月8日審判筆錄）。              │            │
│    │4.案發現場照片1張（詳彰化縣警察局員林分 │            │
│    │  局員警分偵字第0990004479號刑案偵查卷宗│            │
│    │  第21頁）。                            │            │
│    │5.檢察官99年3 月3 日警詢光碟勘驗筆錄1 份│            │
│    │  （詳99年度偵字第2307號偵查卷宗第18頁至│            │
│    │  第26頁）。                            │            │
├──┼────────────────────┼──────┤
│5   │1.被告警詢及本院訊問、審理自白（詳彰化縣│犯罪事實附表│
│    │  察局員林分局員警分偵字第0990004441號刑│編號5       │
│    │  案偵查卷宗第10頁反面、本院99年3 月11日│            │
│    │  訊問筆錄、99年4月8日審判筆錄）。      │            │
│    │2.證人即被害人戊○○警詢供述（詳彰化縣察│            │
│    │  局員林分局員警分偵字第0990004441號刑案│            │
│    │  偵查卷宗第15頁及其反面）。            │            │
│    │3.證人辰○○偵訊、本院審理證詞（詳99年度│            │
│    │  偵字第907 號偵查卷宗第46頁至第49頁、本│            │
│    │  院99年4月8日審判筆錄）。              │            │
│    │4.案發現場照片2張（詳彰化縣察局員林分局 │            │
│    │  員警分偵字第0990004441號刑案偵查卷宗第│            │
│    │  17頁）。                              │            │
│    │5.檢察官99年3 月3 日警詢光碟勘驗筆錄1 份│            │
│    │  （詳99年度偵字第2307號偵查卷宗第18頁至│            │
│    │  第26頁）。                            │            │
├──┼────────────────────┼──────┤
│6   │1.被告警詢及本院訊問、審理自白（詳彰化縣│犯罪事實附表│
│    │  察局員林分局員警分偵字第0990003666號刑│編號6       │
│    │  案偵查卷宗第6 頁、本院99年3 月11日訊問│            │
│    │  筆錄、99年4月8日審判筆錄）。          │            │
│    │2.證人即被害人癸○○警詢供述（詳彰化縣察│            │
│    │  局員林分局員警分偵字第0990003666號刑案│            │
│    │  偵查卷宗第15頁）。                    │            │
│    │3.被害人報案之彰化縣警察局田中分局內安派│            │
│    │  出所98年11月11日陳報單（詳彰化縣察局員│            │
│    │  林分局員警分偵字第0990003666號刑案偵查│            │
│    │  卷宗第14頁）。                        │            │
│    │4.案發現場照片2張（詳彰化縣察局員林分局 │            │
│    │  員警分偵字第0990003666號刑案偵查卷宗第│            │
│    │  17頁）。                              │            │
│    │5.檢察官99年3 月1 日至3 日警詢光碟勘驗筆│            │
│    │  錄1 份（詳99年度偵字第907 號偵查卷宗第│            │
│    │  31頁至第41頁）。                      │            │
│    │6.證人辰○○偵訊、本院審理證詞（詳99年度│            │
│    │  偵字第907 號偵查卷宗第46頁至第49頁、本│            │
│    │  院99年4月8日審判筆錄）。              │            │
├──┼────────────────────┼──────┤
│7   │1.被告警詢及本院訊問、審理自白（詳彰化縣│犯罪事實附表│
│    │  察局員林分局員警分偵字第0990003666號刑│編號7       │
│    │  案偵查卷宗第6 頁、本院99年3 月11日訊問│            │
│    │  筆錄、99年4月8日審判筆錄）。          │            │
│    │2.證人即被害人乙○○警詢、本院審理供述（│            │
│    │  詳彰化縣察局員林分局員警分偵字第099000│            │
│    │  3666號刑案偵查卷宗第19頁至第20頁、本院│            │
│    │  99年4月8日審判筆錄）。                │            │
│    │3.被害人報案之彰化縣警察局田中分局內安派│            │
│    │  出所98年12月17日陳報單（詳彰化縣察局員│            │
│    │  林分局員警分偵字第0990003666號刑案偵查│            │
│    │  卷宗第18頁）。                        │            │
│    │4.案發現場照片2張（詳彰化縣察局員林分局 │            │
│    │  員警分偵字第0990003666號刑案偵查卷宗第│            │
│    │  22頁）。                              │            │
│    │5.檢察官99年3 月1 日至3 日警詢光碟勘驗筆│            │
│    │  錄1 份（詳99年度偵字第907 號偵查卷宗第│            │
│    │  31頁至第41頁）。                      │            │
│    │6.扣案之斜口鉗1支。                     │            │
│    │7.證人辰○○偵訊、本院審理證詞（詳99年度│            │
│    │  偵字第907 號偵查卷宗第46頁至第49頁、本│            │
│    │  院99年4月8日審判筆錄）。              │            │
├──┼────────────────────┼──────┤
│8   │1.被告警詢及本院訊問、審理自白（詳彰化縣│犯罪事實附表│
│    │  察局員林分局員警分偵字第0990004441號刑│編號8       │
│    │  案偵查卷宗第11頁、本院99年3 月11日訊問│            │
│    │  筆錄、99年4月8日審判筆錄）。          │            │
│    │2.證人即被害人寅○○警詢供述（詳彰化縣察│            │
│    │  局員林分局員警分偵字第0990004441號刑案│            │
│    │  偵查卷宗第18頁及其反面）。            │            │
│    │3.證人辰○○偵訊證詞（詳99年度偵字第907 │            │
│    │  號偵查卷宗第46頁至第49頁）。          │            │
│    │4.案發現場照片1張（詳彰化縣察局員林分局 │            │
│    │  員警分偵字第0990004441號刑案偵查卷宗第│            │
│    │  20頁）。                              │            │
│    │5.檢察官99年3 月3 日警詢光碟勘驗筆錄1 份│            │
│    │  （詳99年度偵字第2307號偵查卷宗第18頁至│            │
│    │  第26頁）。                            │            │
├──┼────────────────────┼──────┤
│9   │1.被告警詢、偵訊及本院訊問、審理自白（詳│犯罪事實附表│
│    │  彰化縣察局員林分局員警分偵字第09900044│編號9       │
│    │  79號刑案偵查卷宗第9 頁、99年度偵字第90│            │
│    │  7 號偵查卷宗第28頁、本院99年3 月11日訊│            │
│    │  問筆錄、99年4月8日審判筆錄）。        │            │
│    │2.證人即被害人巳○○警詢供述（詳彰化縣警│            │
│    │  察局員林分局員警分偵字第0990004479號刑│            │
│    │  案偵查卷宗第22頁及其反面）。          │            │
│    │3.證人辰○○偵訊證詞（詳99年度偵字第907 │            │
│    │  號偵查卷宗第46頁至第49頁）。          │            │
│    │4.案發現場照片2張（詳彰化縣警察局員林分 │            │
│    │  局員警分偵字第0990004479號刑案偵查卷宗│            │
│    │  第24頁）。                            │            │
│    │5.檢察官99年3 月3 日警詢光碟勘驗筆錄1 份│            │
│    │  （詳99年度偵字第2307號偵查卷宗第18頁至│            │
│    │  第26頁）。                            │            │
├──┼────────────────────┼──────┤
│10  │1.被告警詢、偵訊及本院訊問、審理自白（詳│犯罪事實附表│
│    │  彰化縣察局員林分局員警分偵字第09900036│編號10      │
│    │  37號刑案偵查卷宗第5 頁反面、99年度偵字│            │
│    │  第907 號偵查卷宗第28頁、本院99年3 月11│            │
│    │  日訊問筆錄、99年4月8日審判筆錄）。    │            │
│    │2.證人即被害人未○○警詢供述（詳彰化縣察│            │
│    │  局員林分局員警分偵字第0990003637號刑案│            │
│    │  偵查卷宗第8 頁及其反面）。            │            │
│    │3.案發現場照片4張（詳彰化縣察局員林分局 │            │
│    │  員警分偵字第09903637號刑案偵查卷宗第10│            │
│    │  頁至第11頁）。                        │            │
├──┼────────────────────┼──────┤
│11  │1.被告警詢、偵訊及本院訊問、審理自白（詳│犯罪事實附表│
│    │  彰化縣察局員林分局員警分偵字第09900036│編號11      │
│    │  37號刑案偵查卷宗第6 頁及其反面、99年度│            │
│    │  偵字第907 號偵查卷宗第28頁、本院99年3 │            │
│    │  月11日訊問筆錄、99年4月8日審判筆錄）。│            │
│    │2.證人巫芷羚警詢供述（詳彰化縣察局員林分│            │
│    │  局員警分偵字第0990003637號刑案偵查卷宗│            │
│    │  第21頁至第22頁）。                    │            │
│    │3.證人即被害人壬○○警詢供述（詳彰化縣察│            │
│    │  局員林分局員警分偵字第0990003637號刑案│            │
│    │  偵查卷宗第15頁及其反面）。            │            │
│    │4.監視器翻拍照片10張（詳彰化縣察局員林分│            │
│    │  局員警分偵字第0990003637號刑案偵查卷宗│            │
│    │  第16頁至第20頁）。                    │            │
│    │5.扣案之斜口鉗1支。                     │            │
├──┼────────────────────┼──────┤
│12  │1.被告警詢、偵訊及本院訊問、審理自白（詳│犯罪事實附表│
│    │  彰化縣察局員林分局員警分偵字第09900036│編號12      │
│    │  66號刑案偵查卷宗第6 頁、99年度偵字第90│            │
│    │  7 號偵查卷宗第29頁、本院99年3 月11日訊│            │
│    │  問筆錄、99年4月8日審判筆錄）。        │            │
│    │2.證人即被害人丙○○警詢供述（詳局員林分│            │
│    │  局員警分偵字第0990003666號刑案偵查卷宗│            │
│    │  第23頁至第24頁）。                    │            │
│    │3.案發現場照片2張（詳彰化縣察局員林分局 │            │
│    │  員警分偵字第0990003666號刑案偵查卷宗第│            │
│    │  25頁）。                              │            │
│    │4.檢察官99年3 月1 日至3 日警詢光碟勘驗筆│            │
│    │  錄1 份（詳99年度偵字第907 號偵查卷宗第│            │
│    │  31頁至第41頁）。                      │            │
├──┼────────────────────┼──────┤
│13  │1.被告警詢、偵訊及本院訊問、審理自白（詳│犯罪事實附表│
│    │  彰化縣察局員林分局員警分偵字第09900036│編號13      │
│    │  66號刑案偵查卷宗第6 頁、99年度偵字第90│            │
│    │  7 號偵查卷宗第29頁、本院99年3 月11日訊│            │
│    │  問筆錄、99年4月8日審判筆錄）。        │            │
│    │2.證人即被害人己○○警詢供述（詳彰化縣察│            │
│    │  局員林分局員警分偵字第0990003666號刑案│            │
│    │  偵查卷宗第26）。                      │            │
│    │3.案發現場照片2張（詳彰化縣察局員林分局 │            │
│    │  員警分偵字第0990003666號刑案偵查卷宗第│            │
│    │  28頁）。                              │            │
│    │4.檢察官99年3 月1 日至3 日警詢光碟勘驗筆│            │
│    │  錄1 份（詳99年度偵字第907 號偵查卷宗第│            │
│    │  31頁至第41頁）。                      │            │
├──┼────────────────────┼──────┤
│14  │1.被告警詢、偵訊及本院訊問、審理自白（詳│犯罪事實附表│
│    │  彰化縣察局員林分局員警分偵字第09900044│編號14      │
│    │  41號刑案偵查卷宗第11頁、99年度偵字第90│            │
│    │  7 號偵查卷宗第30頁、99年度偵字第2308號│            │
│    │  偵查卷宗第11頁、本院99年3 月11日訊問筆│            │
│    │  錄、99年4月8日審判筆錄）。            │            │
│    │2.證人即被害人子○○警詢供述（詳彰化縣察│            │
│    │  局員林分局員警分偵字第0990004441號刑案│            │
│    │  偵查卷宗第21頁及其反面）。            │            │
│    │3.證人辰○○偵訊證詞（詳99年度偵字第907 │            │
│    │  號偵查卷宗第46頁至第49頁）。          │            │
│    │4.案發現場照片2張（詳彰化縣察局員林分局 │            │
│    │  員警分偵字第0990004441號刑案偵查卷宗第│            │
│    │  24頁）。                              │            │
│    │5.被害人報案之警政e 網通受理報案e 化平台│            │
│    │  系統3 紙（詳彰化縣察局員林分局員警分偵│            │
│    │  字第0990004441號刑案偵查卷宗第23頁及其│            │
│    │  反面）。                              │            │
│    │6.檢察官99年3 月3 日警詢光碟勘驗筆錄1 份│            │
│    │  （詳99年度偵字第2307號偵查卷宗第18頁至│            │
│    │  第26頁）。                            │            │
│    │7.扣案鑰匙1支。                         │            │
├──┼────────────────────┼──────┤
│15  │1.被告警詢、偵訊及本院訊問、審理自白（詳│犯罪事實附表│
│    │  彰化縣察局員林分局員警分偵字第09900036│編號15      │
│    │  66號刑案偵查卷宗第6 頁、99年度偵字第90│            │
│    │  7 號偵查卷宗第29頁、本院99年3 月11日訊│            │
│    │  問筆錄、99年4月8日審判筆錄）。        │            │
│    │2.證人即被害人申○○警詢供述（詳彰化縣察│            │
│    │  局員林分局員警分偵字第0990003666號刑案│            │
│    │  偵查卷宗第29頁）。                    │            │
│    │3.案發現場照片2張（詳彰化縣察局員林分局 │            │
│    │  員警分偵字第0990003666號刑案偵查卷宗第│            │
│    │  31頁）。                              │            │
│    │4.扣案之斜口鉗1支。                     │            │
│    │5.檢察官99年3 月1 日至3 日警詢光碟勘驗筆│            │
│    │  錄1 份（詳99年度偵字第907 號偵查卷宗第│            │
│    │  31頁至第41頁）。                      │            │
├──┼────────────────────┼──────┤
│16  │1.被告警詢、偵訊及本院訊問、審理自白（詳│犯罪事實附表│
│    │  彰化縣察局員林分局員警分偵字第09900036│編號16      │
│    │  37號刑案偵查卷宗第6 頁、99年度偵字第90│            │
│    │  7 號偵查卷宗第28頁、本院99年3 月11日訊│            │
│    │  問筆錄、99年4月8日審判筆錄）。        │            │
│    │2.證人即被害人丑○○警詢供述（詳彰化縣察│            │
│    │  局員林分局員警分偵字第0990003637號刑案│            │
│    │  偵查卷宗第12頁至第13頁）。            │            │
│    │3.案發現場照片1張（詳彰化縣察局員林分局 │            │
│    │  員警分偵字第0990003637號刑案偵查卷宗第│            │
│    │  14頁）。                              │            │
├──┼────────────────────┼──────┤
│17  │1.被告警詢、偵訊及本院訊問、審理自白（詳│犯罪事實附表│
│    │  彰化縣察局員林分局員警分偵字第09900036│編號17      │
│    │  36號刑案偵查卷宗第2 頁反面、99年度偵字│            │
│    │  第907 號偵查卷宗第29頁、本院99年3 月11│            │
│    │  日訊問筆錄、99年4月8日審判筆錄）。    │            │
│    │2.證人即被害人丁○○警詢供述（詳彰化縣察│            │
│    │  局員林分局員警分偵字第0990003636號刑案│            │
│    │  偵查卷宗第4頁及其反面）。             │            │
│    │3.贓物認領保管單1紙（詳彰化縣察局員林分 │            │
│    │  局員警分偵字第0990003636號刑案偵查卷宗│            │
│    │  第8頁）。                             │            │
│    │4.彰化縣警察局車輛協尋電腦輸入單1 張（詳│            │
│    │  彰化縣察局員林分局員警分偵字第09900036│            │
│    │  36號刑案偵查卷宗第12頁）。            │            │
│    │5.彰化縣警察局車輛尋獲電腦輸入單1 張（詳│            │
│    │  彰化縣察局員林分局員警分偵字第09900036│            │
│    │  36號刑案偵查卷宗第11頁）。            │            │
│    │6.案發現場照片3張（詳彰化縣察局員林分局 │            │
│    │  員警分偵字第0990003636號刑案偵查卷宗第│            │
│    │   9 頁至第10頁）。                     │            │
│    │7.扣案鑰匙1支。                         │            │
├──┼────────────────────┼──────┤
│18  │1.被告警詢、偵訊及本院訊問、審理自白（詳│犯罪事實附表│
│    │  彰化縣察局員林分局員警分偵字第09900015│編號18      │
│    │  45號刑案偵查卷宗第4 頁、99年度偵字第90│            │
│    │  7 號偵查卷宗第5 頁、99年度偵字第907 號│            │
│    │  偵查卷宗第28頁、本院99年3 月11日訊問筆│            │
│    │  錄、99年4月8日審判筆錄）。            │            │
│    │2.證人即被害人鄭參助警詢供述（詳99年度偵│            │
│    │  字第907號偵查卷宗第12頁反面）。       │            │
│    │3.贓物認領保管單1 紙（詳99年度偵字第907 │            │
│    │  號偵查卷宗第13頁）。                  │            │
│    │4.扣案鑰匙1 支。                        │            │
│    │5.車籍查詢基本資料詳細畫面1紙（詳彰化縣 │            │
│    │  察局員林分局員警分偵字第0990001545號刑│            │
│    │  案偵查卷宗第20頁）。                  │            │
│    │6.案發現場照片8 張（詳彰化縣察局員林分局│            │
│    │  員警分偵字第0990001545號刑案偵查卷宗第│            │
│    │  25頁至第27頁、99年度偵字第907 號偵查卷│            │
│    │  宗第14頁）。                          │            │
└──┴────────────────────┴──────┘
附表
┌──┬──────┬──────┬──────┬────┬──────┬──────┬──────┐
│編號│犯罪時間    │地點        │方式        │被害人  │竊得財物    │所犯罪名欄  │主文        │
│    │            │            │            │        │（新臺幣）  │            │            │
├──┼──────┼──────┼──────┼────┼──────┼──────┼──────┤
│1   │98年9 月初旬│彰化縣溪州鄉│持客觀上可供│午○○  │現金3,000 元│刑法第321 條│庚○○犯攜帶│
│    │某日中午12時│溪斗路166 號│兇器使用之斜│        │。          │第1 項第3 、│兇器毀越安全│
│    │許          │之住宅      │口鉗1 支破壞│        │            │2 款之攜帶兇│設備竊盜罪，│
│    │            │            │屬安全設備之│        │            │器毀越安全設│累犯，處有期│
│    │            │            │玻璃窗後，自│        │            │備之加重竊盜│徒刑捌月，扣│
│    │            │            │該玻璃窗攀爬│        │            │罪，起訴書認│案斜口鉗壹支│
│    │            │            │入內而侵入住│        │            │係僅犯攜帶兇│沒收之。    │
│    │            │            │宅竊取財物（│        │            │器之加重竊盜│            │
│    │            │            │侵入住宅部分│        │            │罪，容有誤會│            │
│    │            │            │業據告訴）。│        │            │，惟起訴之條│            │
│    │            │            │            │        │            │項相同，自無│            │
│    │            │            │            │        │            │變更起訴法條│            │
│    │            │            │            │        │            │之必要，附此│            │
│    │            │            │            │        │            │敘明。      │            │
├──┼──────┼──────┼──────┼────┼──────┼──────┼──────┤
│2   │98年9 月22日│南投縣名間鄉│由毗鄰之堤防│卯○○  │現金20,000元│刑法第320 條│庚○○犯竊盜│
│    │上午9時許   │中正村庄仔巷│攀爬至被害人│        │、內有零錢10│第1 項之普通│罪，累犯，處│
│    │            │11之1 號之住│住處3 樓陽台│        │,000元之撲滿│竊盜罪。    │有期徒刑伍月│
│    │            │宅          │，而後由陽台│        │1 個、望遠鏡│            │。          │
│    │            │            │通往屋內未關│        │1 部、金戒指│            │            │
│    │            │            │之落地窗進入│        │1只。       │            │            │
│    │            │            │而侵入住宅竊│        │            │            │            │
│    │            │            │取財物（侵入│        │            │            │            │
│    │            │            │住宅部分未據│        │            │            │            │
│    │            │            │告訴）。    │        │            │            │            │
├──┼──────┼──────┼──────┼────┼──────┼──────┼──────┤
│3   │98年10月上旬│南投縣名間鄉│由1 樓後面順│辛○○  │金項鍊2 條、│刑法第321 條│庚○○犯踰越│
│    │某日上午11時│中正村庄仔巷│著毗鄰之鐵皮│        │金戒指1只。 │第1 項第2 款│安全設備竊盜│
│    │許          │3 之17號之住│屋攀爬至被害│        │            │之踰越安全設│罪，累犯，處│
│    │            │宅          │人住處2 樓，│        │            │備之加重竊盜│有期徒刑柒月│
│    │            │            │再由2 樓未關│        │            │罪。        │。          │
│    │            │            │屬安全設備之│        │            │            │            │
│    │            │            │窗戶攀爬進入│        │            │            │            │
│    │            │            │而侵入住宅竊│        │            │            │            │
│    │            │            │取財物（侵入│        │            │            │            │
│    │            │            │住宅部分未據│        │            │            │            │
│    │            │            │告訴）。    │        │            │            │            │
├──┼──────┼──────┼──────┼────┼──────┼──────┼──────┤
│4   │98年10月中旬│南投縣名間鄉○○路旁撿拾之│甲○○  │現金2,000 元│刑法第321 條│庚○○犯毀越│
│    │某日上午11時│名松路1 段  │石塊破壞1 樓│        │。          │第1 項第2 款│安全設備竊盜│
│    │許          │113 之1 號之│屬安全設備之│        │            │之毀越安全設│罪，累犯，處│
│    │            │住宅        │窗戶後，由該│        │            │備之加重竊盜│有期徒刑柒月│
│    │            │            │窗戶攀爬進入│        │            │罪，起訴書認│。          │
│    │            │            │而侵入住宅竊│        │            │僅係踰越安全│            │
│    │            │            │取財物（侵入│        │            │設備之加重竊│            │
│    │            │            │住宅部分未據│        │            │盜罪，尚有未│            │
│    │            │            │告訴）。    │        │            │洽，應予更正│            │
│    │            │            │            │        │            │。          │            │
├──┼──────┼──────┼──────┼────┼──────┼──────┼──────┤
│5   │98年10月下旬│台中縣霧峰鄉│由1 樓後面之│戊○○  │現金2,000 元│刑法第321 條│庚○○犯踰越│
│    │某日上午10時│中投東路2 段│鐵窗攀爬至3 │        │、女用手錶1 │第1 項第2 款│安全設備竊盜│
│    │許          │250 巷8 號之│樓，而後由3 │        │只。        │之踰越安全設│罪，累犯，處│
│    │            │住宅        │樓未關屬安全│        │            │備之加重竊盜│有期徒刑柒月│
│    │            │            │設備之窗戶攀│        │            │罪。        │。          │
│    │            │            │爬進入而侵入│        │            │            │            │
│    │            │            │住宅竊取財物│        │            │            │            │
│    │            │            │（侵入住宅部│        │            │            │            │
│    │            │            │分未據告訴）│        │            │            │            │
│    │            │            │。          │        │            │            │            │
├──┼──────┼──────┼──────┼────┼──────┼──────┼──────┤
│6   │98年11月11日│彰化縣田中鎮│騎乘向不知情│癸○○  │現金35,000元│刑法第321 條│庚○○犯踰毀│
│    │凌晨2 時30分│員集路3 段  │友人巫芷羚借│        │、金元寶1 個│第1 項第2 、│越安全設備於│
│    │許之夜間    │192 巷12號之│用車號NPD-53│        │、金戒指1 枚│1 款之踰越安│夜間侵入住宅│
│    │            │住宅        │3 號重型機車│        │、K 金戒指1 │全設備於夜間│竊盜罪，累犯│
│    │            │            │，前往被害人│        │枚。        │侵入住宅之加│，處有期徒刑│
│    │            │            │住處後，徒手│        │            │重竊盜罪。  │捌月。      │
│    │            │            │將屬安全設備│        │            │            │            │
│    │            │            │之窗戶拆卸，│        │            │            │            │
│    │            │            │自該窗戶攀爬│        │            │            │            │
│    │            │            │進入而侵入住│        │            │            │            │
│    │            │            │宅竊取財物。│        │            │            │            │
├──┼──────┼──────┼──────┼────┼──────┼──────┼──────┤
│7   │98年12月12日│彰化縣田中鎮│騎乘向不知情│乙○○  │現金86,400元│刑法第321 條│庚○○犯攜帶│
│    │晚上7 時30分│中山路158 巷│友人巫芷羚借│        │、金手鍊1 條│第1 項第3 、│兇器毀越安全│
│    │許之夜間    │16號之住宅  │用車號NPD-53│        │、金項鍊2 條│2 、1 款之攜│設備於夜間侵│
│    │            │            │3 號重型機車│        │、金戒指6 只│帶兇器毀越安│入住宅竊盜罪│
│    │            │            │，前往被害人│        │、玉環1 只、│全設備於夜間│，累犯，處有│
│    │            │            │住處後，持上│        │男錶1 只、金│侵入住宅之加│期徒刑玖月。│
│    │            │            │開客觀上可供│        │色撲滿1個。 │重竊盜罪，起│扣案斜口鉗壹│
│    │            │            │兇器使用之斜│        │            │訴書認係僅犯│支沒收之。  │
│    │            │            │口鉗1 支，破│        │            │攜帶兇器夜間│            │
│    │            │            │壞1 樓屬安全│        │            │侵入住宅之加│            │
│    │            │            │設備之窗戶後│        │            │重竊盜罪，容│            │
│    │            │            │，自該窗戶攀│        │            │有誤會，惟起│            │
│    │            │            │爬進入而侵入│        │            │訴之條項相同│            │
│    │            │            │住宅竊取財物│        │            │，自無變更起│            │
│    │            │            │。          │        │            │訴法條之必要│            │
│    │            │            │            │        │            │，附此敘明。│            │
├──┼──────┼──────┼──────┼────┼──────┼──────┼──────┤
│8   │98年12月中旬│彰化縣溪州鄉│由毗鄰之空屋│寅○○  │現金1,000 元│刑法第320 條│庚○○犯竊盜│
│    │某日上午11時│瓦厝村莒光路│攀爬至被害人│        │、男用手錶1 │第1 項之普通│罪，累犯，處│
│    │許          │128號之住宅 │住處2 樓，再│        │只。        │竊盜罪。    │有期徒刑伍月│
│    │            │            │由2 樓由陽台│        │            │            │。          │
│    │            │            │通往屋內未關│        │            │            │            │
│    │            │            │之門進入而侵│        │            │            │            │
│    │            │            │入住宅竊取財│        │            │            │            │
│    │            │            │物（侵入住宅│        │            │            │            │
│    │            │            │部分未據告訴│        │            │            │            │
│    │            │            │）。        │        │            │            │            │
├──┼──────┼──────┼──────┼────┼──────┼──────┼──────┤
│9   │98年12月中旬│嘉義縣水上鄉│由毗鄰之空屋│巳○○  │男用手錶1只 │刑法第321 條│庚○○犯踰越│
│    │某日上午10時│水上村水德路│2 樓攀爬至被│        │。          │第1 項第2 款│安全設備竊盜│
│    │許          │258 號之住宅│害人住處2 樓│        │            │之踰越安全設│罪，累犯，處│
│    │            │            │，再由2 樓屬│        │            │備之加重竊盜│有期徒刑柒月│
│    │            │            │安全設備未關│        │            │罪。        │。          │
│    │            │            │之窗戶攀爬進│        │            │            │            │
│    │            │            │入而侵入住宅│        │            │            │            │
│    │            │            │竊取財物（侵│        │            │            │            │
│    │            │            │入住宅部分未│        │            │            │            │
│    │            │            │據告訴）。  │        │            │            │            │
├──┼──────┼──────┼──────┼────┼──────┼──────┼──────┤
│10  │98年12月25日│彰化縣溪州鄉│自附屬圍繞被│未○○  │數位相機1 台│刑法第321 條│庚○○犯踰越│
│    │下午5時許   │公正街16號之│害人住處之圍│        │、黃金戒指2 │第1 項第2 款│牆垣毀越安全│
│    │            │住宅        │牆攀爬進入庭│        │只、K 金戒指│之踰越牆垣毀│設備竊盜罪，│
│    │            │            │院，再以路旁│        │1 只、手機1 │越安全設備之│累犯，處有期│
│    │            │            │撿拾之石塊破│        │只、鑰匙包1 │加重竊盜罪，│徒刑柒月。  │
│    │            │            │壞屬安全設備│        │只、女用手錶│起訴書認僅係│            │
│    │            │            │之窗戶後，由│        │1 只、黃中正│踰越牆垣及安│            │
│    │            │            │該窗戶攀爬進│        │印章1 枚、戶│全設備之加重│            │
│    │            │            │入而侵入住宅│        │口名簿1份。 │竊盜罪，尚有│            │
│    │            │            │竊取物（侵入│        │            │未洽，應予更│            │
│    │            │            │住宅部分業據│        │            │正。        │            │
│    │            │            │告訴）。    │        │            │            │            │
├──┼──────┼──────┼──────┼────┼──────┼──────┼──────┤
│11  │98年12月27日│彰化縣員林鎮│騎乘向不知情│壬○○  │現金110,000 │刑法第321 條│庚○○犯攜帶│
│    │中午12時20分│員集路2 段72│友人巫芷羚借│        │元。        │第1 項第3 、│兇器毀越安全│
│    │至12時50分間│巷73號之住宅│用車號NPD-53│        │            │2 款之攜帶兇│設備竊盜罪，│
│    │某時        │            │3 號重型機車│        │            │器毀越安全設│累犯，處有期│
│    │            │            │，前往被害人│        │            │備之加重竊盜│徒刑玖月，扣│
│    │            │            │住處後，先從│        │            │罪，起訴書認│案斜口鉗壹支│
│    │            │            │屋外攀爬至2 │        │            │僅係攜帶兇器│沒收之。    │
│    │            │            │樓，再持上開│        │            │踰越安全設備│            │
│    │            │            │客觀上可供兇│        │            │之加重竊盜罪│            │
│    │            │            │器使用之斜口│        │            │，尚有未洽，│            │
│    │            │            │鉗1 支，破壞│        │            │應予更正。  │            │
│    │            │            │2 樓屬安全設│        │            │            │            │
│    │            │            │備之窗戶後，│        │            │            │            │
│    │            │            │自該窗戶攀爬│        │            │            │            │
│    │            │            │進入而侵入住│        │            │            │            │
│    │            │            │宅竊取財物（│        │            │            │            │
│    │            │            │侵入住宅部分│        │            │            │            │
│    │            │            │業據告訴）。│        │            │            │            │
├──┼──────┼──────┼──────┼────┼──────┼──────┼──────┤
│12  │98年12月28日│彰化縣溪州鄉│持客觀上可供│丙○○  │現金1,000 元│刑法第321 條│庚○○犯攜帶│
│    │下午2 時許  │三條村南九甲│兇器使用之螺│        │、香菸5 條、│第1 項第3 、│兇器毀越安全│
│    │            │巷1 之3 號之│絲起子1 支破│        │玉鐲2 個、珍│2 款之攜帶兇│設備竊盜罪，│
│    │            │住宅        │壞屬安全設備│        │珠項鍊2 條、│器毀越安全設│累犯，處有期│
│    │            │            │之窗戶後，自│        │手錶1只。   │備之加重竊盜│徒刑捌月。  │
│    │            │            │該窗戶攀爬入│        │            │罪，起訴書認│            │
│    │            │            │內而侵入住宅│        │            │係僅犯攜帶兇│            │
│    │            │            │竊取財物（住│        │            │器之加重竊盜│            │
│    │            │            │宅部分未據告│        │            │罪，容有誤會│            │
│    │            │            │訴）。起訴書│        │            │，惟起訴之條│            │
│    │            │            │誤載為自窗戶│        │            │項相同，自無│            │
│    │            │            │伸手入內開啟│        │            │變更起訴法條│            │
│    │            │            │後門侵入，應│        │            │之必要，附此│            │
│    │            │            │予更正。    │        │            │敘明。      │            │
├──┼──────┼──────┼──────┼────┼──────┼──────┼──────┤
│13  │99年1 月2 日│彰化縣溪州鄉○○路旁撿拾之│己○○  │金牌2面。   │刑法第320 條│庚○○犯竊盜│
│    │晚上9 時許之│東光路20號張│石塊進入屬公│        │            │第1 項之普通│罪，累犯，處│
│    │夜間        │育甄管理之后│眾得出入之后│        │            │竊盜罪。    │有期徒刑肆月│
│    │            │天宮（非屬住│天宮大廳後，│        │            │            │。          │
│    │            │宅且無人在內│持該石塊破壞│        │            │            │            │
│    │            │）          │神龕外玻璃，│        │            │            │            │
│    │            │            │竊取佩帶於神│        │            │            │            │
│    │            │            │像上之金牌（│        │            │            │            │
│    │            │            │毀損部分未據│        │            │            │            │
│    │            │            │告訴）。    │        │            │            │            │
├──┼──────┼──────┼──────┼────┼──────┼──────┼──────┤
│14  │99年1 月5 日│彰化縣員林鎮│持己有之鑰匙│子○○  │車號VNO-876 │刑法第320 條│庚○○犯竊盜│
│    │上午7時許   │南昌路68號前│1 支插入電門│        │號輕型機車1 │第1 項之普通│罪，累犯，處│
│    │            │            │發動引擎而竊│        │部。        │竊盜罪。    │有期徒刑肆月│
│    │            │            │取機車1部。 │        │            │            │，扣案鑰匙壹│
│    │            │            │            │        │            │            │支沒收之。  │
├──┼──────┼──────┼──────┼────┼──────┼──────┼──────┤
│15  │99年1 月7 日│彰化縣北斗鎮│持上開客觀上│申○○  │手提電腦1 台│刑法第321 條│庚○○犯攜帶│
│    │上午11時30分│西德街14之2 │可供兇器使用│        │、拍立得相機│第1 項第3 、│兇器毀壞門扇│
│    │許          │號之住宅    │之斜口鉗1 支│        │1台。       │2 款之攜帶兇│、毀越安全設│
│    │            │            │，破壞屬安全│        │            │器毀壞門扇、│備竊盜罪，累│
│    │            │            │設備之窗戶後│        │            │毀越安全設備│犯，處有期徒│
│    │            │            │，自該窗戶伸│        │            │之加重竊盜罪│刑捌月，扣案│
│    │            │            │手入內欲自內│        │            │，起訴書認係│斜口鉗壹支沒│
│    │            │            │打開屬門扇之│        │            │僅犯攜帶兇器│收之。      │
│    │            │            │後門，惟後門│        │            │之加重竊盜罪│            │
│    │            │            │因有卡榫卡住│        │            │，容有誤會，│            │
│    │            │            │而無法自內開│        │            │惟起訴之條項│            │
│    │            │            │啟，即接續持│        │            │相同，自無變│            │
│    │            │            │路旁撿拾之石│        │            │更起訴法條之│            │
│    │            │            │塊破壞該後門│        │            │必要，附此敘│            │
│    │            │            │後，伸手入內│        │            │明。        │            │
│    │            │            │自內開啟後門│        │            │            │            │
│    │            │            │，而後由後門│        │            │            │            │
│    │            │            │進入而侵入住│        │            │            │            │
│    │            │            │宅竊取財物（│        │            │            │            │
│    │            │            │侵入住宅部分│        │            │            │            │
│    │            │            │未據告訴）。│        │            │            │            │
├──┼──────┼──────┼──────┼────┼──────┼──────┼──────┤
│16  │99年1 月13日│彰化縣北斗鎮│自未鎖之後門│丑○○（│現金300元。 │刑法第320 條│庚○○犯竊盜│
│    │上午7時許   │光復路346 巷│進入而侵入住│起訴書誤│            │第1 項之普通│罪，累犯，處│
│    │            │25號之住宅  │宅竊取財物（│載為劉阿│            │竊盜罪。    │有期徒刑月│
│    │            │            │侵入住宅部分│豆）。  │            │            │。          │
│    │            │            │未據告訴）。│        │            │            │            │
│    │            │            │            │        │            │            │            │
├──┼──────┼──────┼──────┼────┼──────┼──────┼──────┤
│17  │99年1 月14日│彰化縣北斗鎮│持上開己有之│丁○○  │車號NOJ-223 │刑法第320 條│庚○○犯竊盜│
│    │下午3時許   │八德路62巷12│鑰匙1 支插入│        │號重型機車1 │第1 項之普通│罪，累犯，處│
│    │            │號前        │電門發動引擎│        │部。        │竊盜罪。    │有期徒刑肆月│
│    │            │            │而竊取機車1 │        │            │            │，扣案鑰匙壹│
│    │            │            │部。        │        │            │            │支沒收之。  │
├──┼──────┼──────┼──────┼────┼──────┼──────┼──────┤
│18  │99年1 月16日│彰化縣田中鎮│持上開己有之│鄭參助  │車號NPB-762 │刑法第320 條│庚○○犯竊盜│
│    │下午4時許   │中南路34號田│鑰匙1 支插入│        │號重型機車1 │第1 項之普通│罪，累犯，處│
│    │            │中火車站附近│電門發動引擎│        │部。        │竊盜罪。    │有期徒刑肆月│
│    │            │            │而竊取機車1 │        │            │            │，扣案鑰匙壹│
│    │            │            │部。        │        │            │            │支沒收之。  │
└──┴──────┴──────┴──────┴────┴──────┴──────┴──────┘

司法院資訊處製作；財團法人民間司法改革基金會備份。
